臺灣桃園地方法院刑事判決
111年度審交易字第535號
公  訴  人  臺灣桃園地方檢察署檢察官 
被      告  蔡雙全



上列被告因公共危險案件，經檢察官提起公訴（111年度偵字第3
2616號），被告於本院準備程序進行中，就被訴事實為有罪之陳
述，經本院告知簡式審判程序意旨，並聽取當事人意見後，裁定
依簡式審判程序審理，判決如下：
    主  文
蔡雙全犯不能安全駕駛動力交通工具罪，累犯，處有期徒刑柒月
。
    事實及理由
一、犯罪事實：
    蔡雙全前因公共危險案件，經臺灣臺東地方法院以109年度
    交簡字第15號判決判處有期徒刑6月確定，於民國110年7月2
    2日執行完畢。詎仍不知悔改，於111年6月25日下午5時許起
    至同日下午5時5分許止，在桃園市八德區和平路某檳榔攤飲
    用啤酒，明知飲酒後已達不得駕駛動力交通工具之程度，仍
    基於酒後駕駛動力交通工具之犯意，於飲畢後旋自該處騎乘
    車牌號碼000-000號普通重型機車離去。嗣於同日下午5時27
    分許，行經桃園市○○區○○路000巷00號前，為警攔檢盤查，
    並於同日下午5時28分許，測得其吐氣所含酒精濃度達每公
    升0.41毫克。　　
二、證據名稱：
　㈠被告蔡雙全於警詢、檢察事務官詢問及本院審理時之自白。
  ㈡桃園市政府警察局取締酒後駕車嫌疑人酒精測定紀錄表、桃 
    園市政府警察局舉發違反道路交通管理事件通知單。 
三、論罪科刑：
  ㈠核被告所為，係犯刑法第185 條之3 第1 項第1 款之不能安
    全駕駛動力交通工具罪。  
　㈡依照司法院釋字第775號解釋意旨及刑事訴訟法第161條第1項
    規定可知，檢察官就前階段被告構成「累犯事實」負擔主張
    及舉證責任，並就後階段被告依累犯規定「加重其刑事項」
    負擔主張及說明責任（最高法院110年度台上大字第5660號
    裁定意旨參照）。本件檢察官就被告有犯罪事實欄所載之累
    犯事實，業已提出被告之前案紀錄表在案（參起訴書之記載
    及第9至59頁），且為被告所坦白承認（參本院卷111年11月
    23日審判筆錄第2頁），應認足以證明被告累犯之事實。又
    檢察官於審理時主張被告一再犯本罪，請本院依累犯之規定
    加重其刑。而被告前因公共危險案件，經蔡雙全前因公共危
    險案件，經臺灣臺東地方法院以109年度交簡字第15號判決
    判處有期徒刑6月確定，於110年7月22日執行完畢等情，有
    臺灣高等法院被告前案紀錄表在卷可參(見本院卷第11至25
    頁)。本院審酌其受有期徒刑執行完畢後，5年以內故意再犯
    本案有期徒刑以上之罪，為累犯。且係一再犯同罪質之罪，
    足見其惡性及對刑罰反應力薄弱，應依刑法第47條第1 項規
    定，加重其最低本刑（司法院大法官會議釋字第775號解釋
    意旨參照）。
　㈢爰以行為人之責任為基礎，審酌被告漠視政府對酒後不駕駛
    動力交通工具之法令宣導，罔顧自己之生命、身體，更不顧
    公眾往來與其他用路人之安全，依舊貿然於酒後騎乘普通重
    型機車上路，顯見其輕忽酒後駕車所造成之潛在危險性，法
    治觀念薄弱。且被告前已觸犯多次刑法第185條之3公共危險
    罪，而分經法院判處罪刑確定。竟仍不知警惕，一再漠視法
    律禁令，又再犯本案，實屬不該。併衡酌被告本案吐氣所含
    酒精濃度為每公升0.41毫克，暨其犯後坦承犯行，態度尚可
    等一切情狀，量處如主文所示之刑。
四、應適用之法條：
　　刑事訴訟法第273 條之1 第1 項、第299 條第1 項前段、第
    310 條之2 、第454 條第1 項，刑法第185 條之3 第1 項第
    1 款、第47條第1 項，刑法施行法第1 條之1 第1 項。
五、如不服本判決應於收受判決後20日內向本院提出上訴書狀，
    並應敘述具體理由。其未敘述上訴理由者，應於上訴期間屆
    滿後20日內向本院補提理由書（均須按他造當事人之人數附
    繕本）「切勿逕送上級法院」。
本案經檢察官劉仲慧到庭執行職務。
中　　華　　民　　國　　111 　年　　12　　月　　19　　日
                   刑事審查庭    法  官  呂曾達
以上正本證明與原本無異。
如不服本判決應於收受判決後20日內向本院提出上訴書狀，並應
敘述具體理由。其未敘述上訴理由者，應於上訴期間屆滿後20日
內向本院補提理由書(均須按他造當事人之人數附繕本)「切勿逕
送上級法院」。 
  　　　　　　　　　　　　　　　書記官　楊淨雲　　
中　　華　　民　　國　　111 　年　　12　　月　　20　　日
附錄本案論罪科刑依據之法條：
中華民國刑法第185 條之3 第1 項　　
駕駛動力交通工具而有下列情形之一者，處3年以下有期徒刑，
得併科30萬元以下罰金：
一、吐氣所含酒精濃度達每公升零點二五毫克或血液中酒精濃度
    達百分之零點零五以上。
二、有前款以外之其他情事足認服用酒類或其他相類之物，致不
    能安全駕駛。
三、服用毒品、麻醉藥品或其他相類之物，致不能安全駕駛。